Minutes et répertoires du notaire François DUPRESSOIR, 19 juin 1829 - 5 mars 1835 (étude XXXVII)
Archives nationales
Minutes et répertoires du notaire François DUPRESSOIR (étude XXXVII)
19 juin 1829 - 5 mars 1835
MC/ET/XXXVII/378 - MC/ET/XXXVII/546, MC/RE/XXXVII/20 - MC/RE/XXXVII/31
Etude XXXVII; Dupressoir, François
Archives nationales de France
Minutes et répertoires: la loi 2008-696 du 15 juillet 2008 relative aux archives a fixé à 75 ans à compter de la date de l'acte, ou à 25 ans à compter de la date du décès de l'intéressé si ce délai est plus bref, le délai de communication des minutes et répertoires des notaires; ce délai est porté à 100 ans à compter de la date de l'acte si le document se rapporte à un mineur (code du Patrimoine, articles L213-2, 4e d et 5e).
Autres documents de l'étude (dossiers de clients, comptabilité...): s'agissant d'archives privées, ces documents sont communicables selon les modalités fixées par le déposant ou le donateur.
Certains documents ne sont pas accessibles en raison de leur mauvais état de conservation.
Versement
Accès aux instruments de recherche de tous les notaires de l’étude XXXVII
Archives de l'étude XXXVII
- Minutes de François DUPRESSOIR, 19 juin 1829 - 14 octobre 1836; MC/ET/XXXVII/378 - MC/ET/XXXVII/546
  - Minutes. 1829, 19 juin - 1829, juillet, 19 juin 1829 - juillet 1829; MC/ET/XXXVII/378
    Informations concernant le classement:
    Le niveau inférieur de description, quand il existe, correspond aux minutes d'actes. Toutes les minutes ne sont pas forcément décrites une à une. Les descriptions de ces minutes sont plus ou moins détaillées.
  - Minutes. 1829, août - 1829, septembre, août 1829 - septembre 1829; MC/ET/XXXVII/379
    Informations complémentaires:
  - Minutes. 1829, octobre, octobre 1829; MC/ET/XXXVII/380
  - Minutes. 1829, novembre - 1829, décembre, novembre 1829 - décembre 1829; MC/ET/XXXVII/381
  - Minutes. 1830, janvier, janvier 1830; MC/ET/XXXVII/382
  - Minutes. 1830, février, février 1830; MC/ET/XXXVII/383
  - Minutes. 1830, mars - 1830, avril, mars 1830 - avril 1830; MC/ET/XXXVII/384
  - Minutes. 1830, mai, mai 1830; MC/ET/XXXVII/385
  - Minutes. 1830, juin, juin 1830; MC/ET/XXXVII/386
    Attention: certains actes ont été constatés manquants
    - Inventaire après décès: Enghehard, Etienne. décédé à Belleville le 15 juin 1830., 26 juin 1830
      Attention: l'original de l'acte est manquant.
      Mention dans le répertoire du notaire coté:
      MC/RE/XXXVII/30
      Origine de l'information:
      Base Miriad 2 des inventaires après décès, 1801-1850, par Thierry Boudignon, avec le concours de Marie-France Nivet et du personnel du Minutier central, 1995-2012 (base de données migrée: voir contexte dans le Plan d’orientation général - Notaires de Paris, guides thématiques du Minutier).
      Date de révision: 2011
      Date de création de la notice: 2004
      inventaire après décès; Belleville (ancienne commune); Enghehard, Etienne
  - Minutes. 1830, juillet - 1830, août, juillet 1830 - août 1830; MC/ET/XXXVII/387
  - Minutes. 1830, septembre - 1830, octobre, septembre 1830 - octobre 1830; MC/ET/XXXVII/388
    - HERSANT sculpteur § Compte, liquidation et partage de la succession de Jean LIOTTIER, sculpteur et ancien directeur de l'académie de Saint-Luc. Parmi les créanciers du défunt: ..; Artistes, artisans; Sculpteurs, 9 mars 1777; MC/ET/XXXVII/388
      Artisans XVIIIe siècle, par M. Rambaud et C. Grodecki, 1956-1977 ( fichier papier entièrement dématérialisé; voir contexte dans le Plan d’orientation général - Notaires de Paris, guides thématiques du Minutier).
      Date de révision: 2011-2012
      Date de création de la notice: 2010
      partage
  - Minutes. 1830, novembre - 1830, décembre, novembre 1830 - décembre 1830; MC/ET/XXXVII/389
  - Minutes. 1831, janvier - 1831, février, janvier 1831 - février 1831; MC/ET/XXXVII/390
  - Minutes. 1831, mars - 1831, avril, mars 1831 - avril 1831; MC/ET/XXXVII/391
  - Minutes. 1831, mai - 1831, juin, mai 1831 - juin 1831; MC/ET/XXXVII/392
  - Minutes. 1831, juillet - 1831, août, juillet 1831 - août 1831; MC/ET/XXXVII/393
    - Dépôt par Jean-Jacques-Benjamin Levraud, avoué, rue Favart, n° 6, de l'enchère Guillon., 24 juillet 1831
      Actes signalés par Thierry Boudignon, 2003-2012 (base de données migrée: voir contexte dans le Plan d’orientation général - Notaires de Paris, guides thématiques du Minutier).
      Date de révision: 2010
      Date de création de la notice: 2007
      dépôt de pièces; cahier d'enchères; Favart (rue); Guillon (M.); Levraud, Jean Jacques Benjamin; avoué
  - Minutes. 1831, septembre - 1831, octobre, septembre 1831 - octobre 1831; MC/ET/XXXVII/394
  - Minutes. 1831, novembre - 1831, décembre, novembre 1831 - décembre 1831; MC/ET/XXXVII/395
  - Minutes. 1832, janvier - 1832, février, janvier 1832 - février 1832; MC/ET/XXXVII/396
  - Minutes. 1832, mars - 1832, avril, mars 1832 - avril 1832; MC/ET/XXXVII/397
  - Minutes. 1832, mai - 1832, juin, mai 1832 - juin 1832; MC/ET/XXXVII/398
  - Minutes. 1832, juillet, juillet 1832; MC/ET/XXXVII/399
  - Minutes. 1832, août, août 1832; MC/ET/XXXVII/400
  - Minutes. 1832, septembre - 1832, octobre, septembre 1832 - octobre 1832; MC/ET/XXXVII/401
  - Minutes. 1832, novembre - 1832, décembre, novembre 1832 - décembre 1832; MC/ET/XXXVII/402
  - Minutes. 1833, janvier - 1833, février, janvier 1833 - février 1833; MC/ET/XXXVII/403
  - Minutes. 1833, mars - 1833, avril, mars 1833 - avril 1833; MC/ET/XXXVII/404
  - Minutes. 1833, mai - 1833, juin, mai 1833 - juin 1833; MC/ET/XXXVII/405
  - Minutes. 1833, juillet - 1833, août, juillet 1833 - août 1833; MC/ET/XXXVII/406
  - Minutes. 1833, septembre - 1833, octobre, septembre 1833 - octobre 1833; MC/ET/XXXVII/407
  - Minutes. 1833, novembre - 1833, décembre, novembre 1833 - décembre 1833; MC/ET/XXXVII/408
  - Minutes. 1834, janvier - 1834, février, janvier 1834 - février 1834; MC/ET/XXXVII/409
  - Minutes. 1834, mars - 1834, avril, mars 1834 - avril 1834; MC/ET/XXXVII/410
  - Minutes. 1834, mai - 1834, juin, mai 1834 - juin 1834; MC/ET/XXXVII/411
  - Minutes. 1834, juillet - 1834, août, juillet 1834 - août 1834; MC/ET/XXXVII/412
  - Minutes. 1834, septembre - 1834, octobre, septembre 1834 - octobre 1834; MC/ET/XXXVII/413
  - Minutes. 1834, novembre - 1834, décembre, novembre 1834 - décembre 1834; MC/ET/XXXVII/414
  - Minutes. 1835, 1er janvier - 1835, 5 mars, 1er janvier 1835 - 5 mars 1835; MC/ET/XXXVII/415
  - Dépôt d'enchères veuve Pierre, dépôt d'enchères Dargent. 1829, 14 septembre - 1829, 25 octobre, 14 septembre 1829 - 25 octobre 1829; MC/ET/XXXVII/541; registre
    - Dépôt d'enchère pour une vente de différents immeubles à Belleville par Claudine Lecoeur, veuve en première noce de Jean Nicolas Villaire en seconde de Jean-Baptiste Pierre, ancien militaire, demeurant à Belleville rue de Calais n° 25 bis., 14 septembre 1829 - 10 janvier 1830; MC/ET/XXXVII/541
      Actes à la suite jusqu'au 10 janvier 1830.
      Précisions sur les lieux: Belleville (ancienne commune)--Calais (rue de ).
      Précisions sur les fonctions: militaire (Armée).
      Report des actes analysés à l'occasion de l'établissement des répertoires numériques dits 'états numérique' des liasses et registres de minutes. (base de données migrée: voir contexte dans le Plan d’orientation général - Notaires de Paris, guides thématiques du Minutier).
      Date de création de la notice: 2012
      acte de vente; cahier d'enchères; Belleville (ancienne commune); Calais (rue de); Lecoeur, Claudine; Villaire, Jean Nicolas; Pierre, Jean Baptiste; militaire
    - Dépôt d'enchères pour parvenir à la vente de terrain à Belleville appartenant à Nicolas Louis Dargent et Marie Françoise, César demeurant à Belleville., 25 octobre 1829 - 18 mai 1831; MC/ET/XXXVII/541
      Actes à la suite jusqu'au 18 mai 1831. Plan d'un terrain Parc Saint Fargeau, route de Charenton et de Bagnolet.
      Précisions sur les lieux: Belleville (ancienne commune)--Parc Saint-Fargeau.
      acte de vente; cahier d'enchères; Belleville (ancienne commune); Dargent, Nicolas Louis; César, Marie Françoise
  - Enchères Bonneuil, Pichon, Jolly. 1830, 18 avril - 1830, 25 juillet, 18 avril 1830 - 25 juillet 1830; MC/ET/XXXVII/542; registre
    - Dépôt d'enchère pour parvenir à la vente de divers biens à Belleville provenant de la succession de Jacques Bonneuil et Angélique Ruelle ( Marcelle Louis Marcelle Bonneuil, propriétaire et cultivateur, François Pichon, cultivateur et d'autres)., 18 avril 1830 - 14 juin 1830; MC/ET/XXXVII/542
      Actes à la suite jusqu'au 14 juin 1830
      cahier d'enchères; Belleville (ancienne commune); Bonneuil, Louis Marcelle; Pichon, François; Pichon, Jacques; Ruelle, Angélique; agriculteur
    - Dépôt d'enchères pour parvenir à la vente de divers biens (lot de34 pièces) à Pantin, Bobigny, Pré-Saint-Gervais, Romainville appartenant à Virginie Scholastique Jolly et autres., 25 juillet 1830 - 19 septembre 1830; MC/ET/XXXVII/542
      Actes à la suites jusqu'au 19 septembre 1830.
      acte de vente; cahier d'enchères; Bagnolet (Seine-Saint-Denis); Romainville (Seine-Saint-Denis); Pantin (Seine-Saint-Denis); Le Pré-Saint-Gervais (Seine-Saint-Denis); Jolly, Virginie Scholastique
  - Vente Anroux, dépôt d'enchères de Vitrollet. 1831, 2 octobre, 2 octobre 1831; MC/ET/XXXVII/543; registre
    - Dépôt d'enchère par Jean Baptiste Chevalier avoué, demeurant rue Saint-Paul, n°8 pour parvenir à la vente et liquidation des biens dépendant de la succession Anroux., 2 octobre 1831 - 2 avril 1833; MC/ET/XXXVII/543
      Actes à la suite jusqu'au 2 avril 1833. Plan d'un propriété à Belleville rue de Calais lieu appelé ' La Sablonnière '.
      Précisions sur les lieux: Belleville (ancienne commune)--Calais (rue de); Belleville (ancienne commune)--La Sablonnière (lieu dit)
      acte de vente; cahier d'enchères; partage; Belleville (ancienne commune); Calais (rue de); Chevalier, Jean Baptiste; Anroux (famille); avoué
  - Dépôt d'enchères Boutté, Guillon. 1831, 27 mars - 1831, 24 juillet, 27 mars 1831 - 24 juillet 1831; MC/ET/XXXVII/544; registre
    - Dépôt d'enchère par Jean Baptiste Chevalier, avoué, demeurant rue Saint-Paul, n°8 pour parvenir à la vente et liquidation des biens à Bagnolet, appartenant de Henry Auguste Boutté, marchand et Marie Louise Caroline Victoire Oger demeurant à Marseille., 27 mars 1831 - 18 décembre 1833; MC/ET/XXXVII/544
      Actes à la suite jusqu'au 18 décembre 1833. Plan Bagnolet, lieu dit 'Croix de l'Épinette'.
      Précisions sur les lieux: Bagnolet (Seine-Saint-Denis)--Croix de l'Épinette (lieu dit)
      acte de vente; cahier d'enchères; Bagnolet (Seine-Saint-Denis); Marseille (Bouches-du-Rhône); Chevalier, Jean-Baptiste; Boutté, Henry, Auguste; Oger, Marie Louise Caroline Victoire; avoué
    - Dépôt d'enchères par Jean Jacques Benjamin Lavreaux, avoué pour parvenir à la vante et liquidation des biens à Belleville, rue d'Orillon appartenant à Jean Baptiste Boniface Guillon et Geneviève Nicole Pierrette Dargent demeurant rue de Charonne, n° 197., 24 juillet 1831 - 16 février 1835; MC/ET/XXXVII/544
      Actes à la suites jusqu'au 16 février 1835, plan.
      Précisions sur les lieux: Belleville (ancienne commune)--Orillon (rue de l')
      acte de vente; cahier d'enchères; partage; dépôt de pièces; Charonne (rue de); Orillon (rue de l'); Belleville (ancienne commune); Lavreaux, Jean Jacques Benjamin; Guillon, Jean Baptiste Boniface; Dargent, Geneviève Nicole Pierrette
  - Dépôt d'enchères Charpentier, Jourdin et Bullé, liquidation Chevallier. 1832, 1er janvier - 1832, 24 juillet, 1er janvier 1832 - 24 juillet 1832; MC/ET/XXXVII/545; registre
    - Dépôt d'enchères pour parvenir à la vente des biens à Belleville, rue de Paris, n° 48, appartenant à la succession de Victor Michel Charpentier, et Anne Louise Courtet., 1er janvier 1832 - 7 juillet 1832; MC/ET/XXXVII/545
      Actes à la suite jusqu'au 7 juillet 1832.
      Précisions sur les lieux: Belleville (ancienne commune)--Paris (rue de)
      acte de vente; cahier d'enchères; Belleville (ancienne commune); Belleville (rue de); Charpentier, Victor Michel; Courtet, Anne Louise
    - Dépôt d'enchères pour parvenir à la vente des biens à Charonne appartenant à Remi François Jourdin, jardinier et Marie Anne Constance Butté., 18 mars 1832 - 30 juillet 1833; MC/ET/XXXVII/545
      Actes à la suite jusqu'au 30 juillet 1833.
      acte de vente; cahier d'enchères; Charonne (ancienne commune); Jourdin, Remi François; Butté, Marie Anne Constance; jardinier
    - Liquidation, partage des biens dépendant du communauté et succession de Georges Adrien Chevallier décédé à Charonne., 24 juillet 1832 - 3 février 1833; MC/ET/XXXVII/545
      Actes à la suite jusqu'au 3 février 1833.
      partage; liquidation; Charonne (ancienne commune); Chevallier, Georges Adrien
  - Partage Lagrous. 1833, 25 novembre - 1836, 14 octobre, 25 novembre 1833 - 14 octobre 1836; MC/ET/XXXVII/546; registre
    - Procès verbal d'ouverture de partage des biens entre les héritiers Lagrous, 25 novembre 1833 - 14 octobre 1836; MC/ET/XXXVII/546
      Actes à la suite jusqu'au 14 octobre 1836.
      MC/RE/XXXVII/31
      procès-verbal; partage; Lagrous (héritiers)
- Répertoire(s) de François DUPRESSOIR, 23 avril 1792 - 19 novembre 1836; MC/RE/XXXVII/20 - MC/RE/XXXVII/31
  - Répertoire. 1792, 23 avril - 1835, 5 mars, 23 avril 1792 - 5 mars 1835; MC/RE/XXXVII/20
    Répertoire des notaires Pierre Rouveau (23 avril 1792-6 prairial an XIII (26 mai 1805), Victor Levert (27 fructidor an XIII (14 septembre 1805)-19 février 1829), François Dupressoir (29 octobre 1829 au 5 mars 1835).
    Listes chronologiques de testaments.
    Informations concernant le classement et la cotation:
    Le niveau inférieur de description, quand il existe, correspond aux mentions d'actes contenues dans le répertoire. Parmi celles-ci, certaines peuvent y être décrites, de manière plus ou moins détaillée. Pour consulter l'acte proprement dit, il convient de rechercher la cote au niveau des articles (registre ou liasse) des minutes du notaire (cote de type 'MC/ET').
  - Répertoire. 1828, janvier - 1832, 10 septembre, janvier 1828 - 10 septembre 1832; MC/RE/XXXVII/30
    Répertoire du notaire Victor Levert (1er janvier 1828-19 juin 1829), François Dupressoir (19 juin 1829-10 septembre 1832).
    - Inventaire après décès: Fillon, Benoît. Vins (ancien marchand de). Combat (boulevard du), n° 9, Belleville., 30 juin 1829
      Informations concernant le classement et la cotation du document:
      Attention: la cote de répertoire (de type 'MC/RE') ne permet pas de consulter la minute de l'acte. ll convient de rechercher la cote de la minute (de type 'MC/ET') au niveau des articles (registre ou liasse) de minutes du notaire.
      L'accès aux images numérisées des pages du répertoire se fait au niveau de description supérieur (' Répertoire du notaire '), rubrique ' Consulter les archives numérisées associées'.
      inventaire après décès; Belleville (ancienne commune); Combat (boulevard du); Fillon, Benoît; commerçant
    - Inventaire après décès: Pichot, Alexandre-César. maréchal-ferrant (ancien). Montreuil (rue de), n° 34, Charonne, route., 14 juillet 1829
      inventaire après décès; Charonne (ancienne commune); Montreuil (rue de); Pichot, Alexandre-César; maréchal-ferrant
    - Inventaire après décès: Vitry, François-André. plâtrier (ancien). Charonne (rue de), n° 27., 19 août 1829
      inventaire après décès; Charonne (rue de); Vitry, François-André; maçon
    - Inventaire après décès: Gaulier, Jeanne-Marie. Bazin, François (veuve). Paris (rue de), n° 74, Belleville., 2 septembre 1829
      inventaire après décès; Belleville (ancienne commune); Paris (rue de); Gaulier, Jeanne-Marie; Bazin, François
    - Inventaire après décès: Usèbe, Marie-Louise. Desouche, Quentin (épouse). tabletier. Jean-Robert (rue), n° 7., 5 septembre 1829
      inventaire après décès; Jean-Robert (rue); Usèbe, Marie-Louise; Desouche, Quentin; tabletier
    - Inventaire après décès: Payen, Marie-Anne-Louise. Rouxelin, Jean-Marie (épouse). employé. Paris (rue de), n° 63, Belleville., 14 septembre 1829
      inventaire après décès; Belleville (ancienne commune); Paris (rue de); Payen, Marie-Anne-Louise; Rouxelin, Jean-Marie
    - Inventaire après décès: Houlet, Pierre-Valéry-Philippe. veuf de Marie Madeleine Jottrin, décédé à la barrière de Charonne., 22 septembre 1829
      inventaire après décès; Charonne (barrière de); Houlet, Pierre-Valéry-Philippe; Jottrin, Marie Madeleine
    - Inventaire après décès: Benoist, Louis-François. vache (marchand de). Villette-Saint-Denis (rue de la), à Belleville., 28 septembre 1829
      inventaire après décès; Belleville (ancienne commune); Villette (rue de la); Benoist, Louis-François; commerçant
    - Inventaire après décès: Devillers, Marie-Marguerite-Elisabeth. Paris (rue de), n° 51, Belleville., 8 décembre 1829
      inventaire après décès; Belleville (ancienne commune); Paris (rue de); Devillers, Marie-Marguerite-Elisabeth
    - Inventaire après décès: Hivart, Marie-François. rentier. Paris (rue de), n° 148, Belleville. et de Sébastien, Catherine-Florimonne, son épouse., 15 janvier 1830
      inventaire après décès; Belleville (ancienne commune); Paris (rue de); Hivart, Marie-François; Sébastien, Catherine-Florimonne
    - Inventaire après décès: Carré, Anne-Françoise-Camille. Duris, Jacques (épouse). Amandiers (rue des), n° 9, Belleville., 15 février 1830
      inventaire après décès; Belleville (ancienne commune); Amandiers (rue des); Carré, Anne-Françoise-Camille; Duris, Jacques
    - Inventaire après décès: Milcent, Louis. Paris (rue de), n° 84, Belleville., 17 février 1830
      inventaire après décès; Belleville (ancienne commune); Paris (rue de); Milcent, Louis
    - Inventaire après décès de Jeanne Marie Françoise Cailheau, épouse de François Guillaume Edouard baron Lefebure de Saint Ildephont et d'Ormesson, à Belleville, rue de la Villette, n° 1., 17 février 1830
      inventaire après décès; Belleville (ancienne commune); Villette (rue de la); Cailheau, Jeanne-Marie-Françoise; Lefebure de Saint-Ildephont et d'Ormesson, François Guillaume Edouard (baron)
    - Inventaire après décès: Chevance, Joseph. décédé au Bourget., 26 février 1830
      inventaire après décès; Le Bourget (Seine-Saint-Denis); Chevance, Joseph
    - Inventaire après décès: Charton, Jeanne-Charlotte. Delacolonge, Hubert (veuve). Vins (marchand de). Paris (rue de), n° 36, Charonne., 17 mars 1830
      inventaire après décès; Charonne (ancienne commune); Paris (rue de); Charton, Jeanne-Charlotte; Delacolonge, Hubert; commerçant
    - Inventaire après décès: Masson, Etienne-Denis. secrétaire du bureau des admissions aux hospices civils. Paris (rue de), n° 71, Belleville., 2 avril 1830
      inventaire après décès; Belleville (ancienne commune); Paris (rue de); Masson, Etienne-Denis; secrétaire
    - Inventaire après décès: Marchais, Louise. Normand, Gaëtan-Pierre (veuve). Saint-Denis (rue), n° 1, Belleville., 7 avril 1830
      inventaire après décès; Belleville (ancienne commune); Saint-Denis (rue); Marchais, Louise; Normand, Gaëtan-Pierre
    - Inventaire après décès: Forgelot, Pierre-Edme. loueur de cabriolets. Orillon (rue de l'), n° 9, Belleville., 20 avril 1830
      inventaire après décès; Belleville (ancienne commune); Orillon (rue de l'); Forgelot, Pierre-Edme; loueur de véhicules
    - Inventaire après décès: Plainne, Louis-Victor. Amandiers (rue des), n° 42, Belleville., 28 avril 1830
      inventaire après décès; Belleville (ancienne commune); Amandiers (rue des); Plainne, Louis-Victor
    - Inventaire après décès: Chandelier, Marie-Catherine. Vitry, Edme-Jacques (épouse). employé aux contributions directes (ancien) et propriétaire. Villette (rue de La), n° 25, Belleville., 9 juin 1830
      inventaire après décès; Belleville (ancienne commune); Villette (rue de la); Chandelier, Marie-Catherine; Vitry, Edme-Jacques
    - Inventaire après décès: Anroux, Edme-Vincent. bois (marchand de) et propriétaire. Paris (rue de), n° 74, Belleville., 12 juin 1830
      inventaire après décès; Belleville (ancienne commune); Paris (rue de); Anroux, Edme-Vincent; négociant
    - Inventaire après décès: Ferrare, Pierre. poêlier fumiste. Saint-Antoine (rue), n° 67. décédé à Belleville le 28 mai 1830., 19 juin 1830
      inventaire après décès; Belleville (ancienne commune); Saint-Antoine (rue); Ferrare, Pierre; ramoneur
    - Inventaire après décès: Thouret, Jeanne-Françoise. Coutonly, Pierre-Augustin (veuve). Chopinette (boulevard de la), 16, Belleville., 26 juin 1830
      inventaire après décès; Belleville (ancienne commune); Chopinette (boulevard de la); Thouret, Jeanne-Françoise; Coutonly, Pierre-Augustin
    - Inventaire après décès: Faucheur, Henriette-Rose. décédé à la grande Villette, grande rue, n° 76., 3 août 1830
      inventaire après décès; La Villette (ancienne commune); Faucheur, Henriette-Rose
    - Inventaire après décès: Mauroy, Jean-Baptiste. Belleville., 13 août 1830
      inventaire après décès; Belleville (ancienne commune); Mauroy, Jean-Baptiste
    - Inventaire après décès: Blancheteau, Marie-Catherine. Dory, Jacques-Louis (épouse). décédée à Romainville le 2 janvier 1827., 24 août 1830
      inventaire après décès; Romainville (Seine-Saint-Denis); Blancheteau, Marie-Catherine; Dory, Jacques-Louis
    - Inventaire après décès: Legendre, Jean. concierge du château du duc de Choiseul. décédé audit château à Romainville le 15 avril 1830. Me Ferrière, substituant., 14 septembre 1830
      inventaire après décès; Romainville (Seine-Saint-Denis); Legendre, Jean; Choiseul (duc de); concierge
    - Inventaire après décès: Himet, Madeleine-Barbe. Lureau, Denis-Eloi (épouse). cultivateur. décédé à Pantin, rue de la Villette-Saint-Denis, le 27 mai 1830., 1er octobre 1830
      inventaire après décès; Pantin (Seine-Saint-Denis); Himet, Madeleine-Barbe; Lureau, Denis-Eloi; agriculteur
    - Inventaire après décès: Denoyez, Jean-Claude. commandant de la garde nationale, propriétaire et membre de la Légion d'honneur. décédé à Belleville, boulevard des Couronnes, n° 3, le 19 septembre 1830., 6 octobre 1830
      inventaire après décès; Belleville (ancienne commune); Couronnes (rue des); Denoyez, Jean-Claude
    - Inventaire après décès: Beaufils, Marie-Marguerite-Joséphine. Cottin, Jean-François (épouse). maçon. Saint-Denis (rue), n° 30, Belleville., 16 octobre 1830
      inventaire après décès; Belleville (ancienne commune); Saint-Denis (rue); Beaufils, Marie-Marguerite-Joséphine; Cottin, Jean-François; maçon
    - Inventaire après décès: Anroux, Louis-Vincent. rentier. Paris (rue de), n° 74, Belleville., 30 octobre 1830
      inventaire après décès; Belleville (ancienne commune); Paris (rue de); Anroux, Louis-Vincent
    - Inventaire après décès: Monvoisin, Anne-Françoise. Poupin, Jean-Charles (épouse). propriétaire. Mare (rue de la), n° 18, Belleville., 10 novembre 1830
      inventaire après décès; Belleville (ancienne commune); Mare (rue de la); Monvoisin, Anne-Françoise; Poupin, Jean-Charles
    - Inventaire après décès: Bachelier, Rosalie. Bigareau, Louis (veuve). Orillon (rue de l'), n° 16, Belleville., 13 novembre 1830
      inventaire après décès; Belleville (ancienne commune); Orillon (rue de l'); Bachelier, Rosalie; Bigareau, Louis
    - Inventaire après décès: Bataille, Marie-Adèle-Désirée. Deslandes, Jean (veuve). boulanger (marchand). Paris (rue de), n° 27, Belleville., 16 novembre 1830
      inventaire après décès; Belleville (ancienne commune); Paris (rue de); Bataille, Marie-Adèle-Désirée; Deslandes, Jean; boulanger
    - Inventaire après décès: Devanembras, Yves-Jean-Baptiste. imprimeur (ouvrier). Delaître (rue), n° 2, Belleville, décédé à Ménimontant., 27 novembre 1830
      inventaire après décès; Belleville (ancienne commune); Delaitre (rue); Ménilmontant (hameau); Devanembras, Yves-Jean-Baptiste; imprimeur